【裁判字號】    98,消債清,283
【裁判日期】    981224
【裁判案由】    清算事件
【裁判全文】
臺灣臺中地方法院民事裁定           98年度消債清字第283號
聲請人(
即債務人)   壬○○○○○○○.
相對人(
即債權人)   第一商業銀行股份有限公司
                      統一編號.
法定代理人  子○○
相對人(
即債權人)   台北富邦商業銀行股份有限公司
                      統一編號.
法定代理人  辛○○
相對人(
即債權人)   國泰世華商業銀行股份有限公司
                      統一編號.
法定代理人  戊○○
相對人(
即債權人)   庚○(台灣)商業銀行股份有限公司
法定代理人  乙○○
相對人(
即債權人)   渣打國際商業銀行股份有限公司
                      統一編號.
法定代理人  寅○○
相對人(
即債權人)   香港商香港上海豐銀行股份有限公司
                      統一編號.
法定代理人  未○○
相對人(
即債權人)   臺灣新光商業銀行股份有限公司
                        7、2.
                      統一編號.
法定代理人  丙○○
                        7、2.
相對人(
即債權人)   聯邦商業銀行股份有限公司
                      統一編號.
法定代理人  丁○○
相對人(
即債權人)   永豐商業銀行股份有限公司
                      統一編號.
法定代理人  辰○○
相對人(
即債權人)   萬泰商業銀行股份有限公司
                      統一編號.
法定代理人  己○○
相對人(
即債權人)   台新國際商業銀行股份有限公司
                      統一編號.
法定代理人  巳○○
相對人(
即債權人)   大眾商業銀行股份有限公司
                        10樓.
                      統一編號.
法定代理人  癸○○
相對人(
即債權人)   安泰商業銀行股份有限公司
                      統一編號.
法定代理人  卯○○
相對人(
即債權人)   中國信託商業銀行股份有限公司
                      統一編號.
法定代理人  丑○○○○
相對人(
即債權人)   良京實業股份有限公司(原星展銀行)
                      統一編號.
法定代理人  甲○○○
相對人(
即債權人)   台灣銀行股份有限公司
                        樓
                      統一編號.
法定代理人  午○○
                        樓
上列當事人因消費者債務清理事件聲請清算，本院裁定如下：
    主  文
債務人陳美淑自中華民國九十八年十二月二十八日起開始清算程
序，並同時終止清算程序。
    理  由
一、按債務人不能清償債務或有不能清償債務之虞者，得依本條
    例所定更生或清算程序，清理其債務。法院開始清算程序之
    裁定，應載明其年、月、日、時，並即時發生效力。債務人
    之財產不敷清償清算程序之費用時，法院應裁定開始清算程
    序，並同時終止清算程序。債務人與金融機構協商成立者，
    不得聲請更生或清算。但因不可歸責於己之事由，致履行顯
    有重大困難者，不在此限。本條例施行前，債務人依金融主
    管機關協調成立之中華民國銀行公會會員辦理消費金融案件
    無擔保債務協商機制與金融機構成立之協商，準用上開規定
    。消費債務清理條例第三條、第八十三條第一項、第八十五
    條第一項及第一百五十一條第五項、第六項，分別定有明文
    。
二、本件債務人主張，其於九十五年間曾與金融機構達成債務協
    商，每月清償三萬元左右，嗣因無法履行以致毀諾等情，業
    據提出財產清單資料及支出說明等為證。依債務人九十六年
    所得清單顯示，債務人全年收入僅約八萬餘元，足見債務人
    主張其因不可歸責於己之事由以致不能履約等語屬實。其因
    不能清償債務而聲請清算，核與上揭法條要件相符，自應准
    許。再查，依據債務人所提財產及收入狀況說明書所載，債
    務人並無其財產僅有零星股票、存款，再參酌本件清算程序
    之規模，堪認債務人之財產應不敷清償清算程序之費用，爰
    依上開規定裁定開始本件清算程序，並同時終止清算程序。
三、次查，經本院依職權向各金融機關債權人函查債務人消費明
    細紀錄顯示，債務人消費內容多為餐飲娛樂（鼎王麻辣鍋、
    雲鄉小吃、阿杜香港風味茶樓、錢櫃、好樂迪）、美容購物
    （宏星國際、惠敏工作室）、證券投資顧問消費（金洋證券
    、倫元證券、鑫報證券、大通證券、永盛證券、運達證券）
    及大筆預借現金等。上述消費性質均非生活必要之支出，而
    係浪費、投機之性質。
四、又債務人之消費內容既如前述，核與消費者債務清理條例第
    一百三十四條第四款所稱：「浪費、賭博或其他投機行為，
    致財產顯然減少或負擔過重之債務」等不免責事由相當。是
    以本件縱令進入清算程序，恐將因其清算不足受償部分無法
    獲得免責裁定而徒增程序勞費，毫無實益。雖經本院曉諭是
    否考慮撤回清算，重行協商，俾免清算無法免責，然本件債
    務人仍請求聲請清算，爰依法裁定如主文。
中    華    民    國    98    年    12    月    24    日
                            民事庭法官  張升星
上為正本係照原本作成
如不服本裁定，應於裁定送達後10日內，以書狀向本院提出抗告
，並繳納抗告費新臺幣1千元
中    華    民    國    98    年    12    月    24    日
                            書  記  官  曾慶端


司法院資訊處製作；財團法人民間司法改革基金會備份。
